臺灣屏東地方法院刑事判決
       110年度交訴字第128號
公  訴  人  臺灣屏東地方檢察署檢察官
被      告  吳羿霆



上列被告因過失致死案件，經檢察官提起公訴（110年度調偵字
第22號），因被告於準備程序中就被訴犯罪事實為有罪之陳述，
經本院告知簡式審判程序之旨，並聽取當事人之意見後，由本院
合議庭裁定改由受命法官獨任進行簡式審判程序，判決如下：
    主  文
吳羿霆犯過失致人於死罪，處有期徒刑陸月，如易科罰金，以新
臺幣壹仟元折算壹日。
    事  實
一、吳羿霆於民國109 年8 月1日19 時12分許，駕駛車牌號碼00
    00-00號自小客車，沿屏東縣潮州鎮臺一線光復路一段之內
    快車道，由北往南方向行駛，行經該路段與興中路之無號誌
    交岔路口時，本應注意車前狀況，隨時採取必要之安全措施
    ，且行經無號誌之交岔路口應減速慢行，作隨時停車之準備
    ，而依當時天候晴，夜間有照明，柏油路面乾燥無缺陷，視
    距良好等情，並無不能注意之情事，竟疏未注意，反以超越
    該路段速限70公里之速度持續直行，適有同向在右前方，由
    林郭鐶所騎乘車號000-000號機車（起訴書此部分事實應予
    更正）欲左轉進入興中路，亦疏於注意行經無號誌交岔路口
    ，左轉車應禮讓直行車先行，而貿然左轉，兩車因而發生碰
    撞，致林郭鐶人車倒地，並受有頭部外傷併顱內出血，送醫
    後不治死亡，吳羿霆所駕車輛則遺有胎痕最長達46.6公尺。
    吳羿霆於肇事後，即留在現場，在犯罪未經有偵查權之機關
    或公務員發覺前，主動向據報前往現場處理之員警表明係肇
    事者，自首而接受裁判。
二、案經林郭鐶之子林萬宗告訴暨臺灣屏東地方檢察署檢察官相
    驗後自動檢舉偵查起訴。
    理  由
一、本案被告吳羿霆所犯為死刑、無期徒刑、最輕本刑為三年以
    上有期徒刑以外之罪，亦非高等法院管轄第一審案件，且被
    告於本院準備程序進行中，先就前揭被訴事實為有罪之陳述
    （見本院卷第32頁），經受命法官告知簡式審判程序之旨，
    並聽取當事人之意見後，本院合議庭認無不得或不宜改依簡
    式審判程序進行之事，依刑事訴訟法第273 條之1 第1 項，
    裁定本件由受命法官獨任行簡式審判程序。又本案既經本院
    裁定改依簡式審判程序審理，則依刑事訴訟法第273 條之2 
    、同法第159 條第2 項之規定，不適用傳聞法則有關限制證
    據能力及證據調查之相關規定。
二、認定事實所憑之證據及理由：
  ㈠上揭事實，業據被告於本院準備程序及審理時均坦承不諱（
    見本院卷第32頁、第48頁），核與證人即告訴人林萬宗於警
    詢及偵查中之證述（見相驗卷第19頁至第25頁、第217頁至
    第219頁、偵卷第19頁）、證人即目擊者蔣仲僅於警詢之證
    述（見相驗卷第37頁至第43頁）、證人即被害人家屬林建宏
    於偵查中之證述（見相驗卷第177頁至第179頁）均大致相符
    ，並有被害人林郭鐶之潮州安泰醫院109年8月1日普通乙種
    診斷證明書1紙（見相驗卷第5頁、第73頁）、道路交通事故
    現場圖1份（見相驗卷第45頁）、道路交通事故調查報告表㈠
    ㈡各1份（見相驗卷第47頁至第49頁）、車牌號碼000-000號
    普通重型機車及車牌號碼0000-00號自用小客車之車籍資料
    查詢結果各1份（見相驗卷第69頁至第71頁）、現場蒐證照
    片共100張（見相驗卷第75頁至第173頁）、被害人之相驗屍
    體證明書暨報告書各1份（見相驗卷第181頁至第193頁）、
    屏東縣政府警察局潮州分局109年8月3日潮警偵字第1093142
    7500號函暨所附相驗照片共13張（見相驗卷第195頁至第211
    頁）、現場監視器擷取畫面共4張（見相驗卷第221頁至第22
    3頁）、交通部公路總局高雄區監理所110年3月5日高監鑑字
    第1100015442號函暨所附鑑定意見書各1份（見調偵卷第11
    頁至第15頁）等件附卷可稽，足認被告前揭任意性之自白與
    事實相符，堪以採信。
  ㈡按行車速度，依速限標誌或標線之規定；行經無號誌之交岔
    路口，應減速慢行，作隨時停車之準備；汽車行駛時，駕駛
    人應注意車前狀況，並隨時採取必要之安全措施，道路交通
    安全規則第93條第1項第2款、第94條第3項分別定有明文。
    被告既考有普通小型車駕駛執照，有前揭道路交通事故調查
    報告表㈡可佐，對於上開規定自難諉為不知，則其駕駛自用
    小客車上路，理應注意並確實遵守前述道路交通安全規則之
    規範，且依當時天候晴，夜間有照明，柏油路面乾燥無缺陷
    ，視距良好等情，亦有前揭道路交通事故調查報告表㈠可參
    ，客觀上並無不能注意之情事，被告復於本院準備程序中自
    承當時係超速行駛且行經無號誌路口沒有減速，也沒有注意
    到被害人會突然衝出來（見本院卷第32頁至第33頁），堪認
    被告有違反如事實欄所載之注意義務而有過失甚明。至被害
    人騎乘普通重型機車，行經無號誌交岔路口左轉未讓直行車
    先行，雖亦為肇事原因而有過失，有前揭鑑定意見書可查，
    然雙方之過失責任比例，主要為酌定雙方民事損害賠償責任
    之依據，尚不影響被告本案刑事責任之認定，是被害人就本
    案道路交通事故之發生雖同有前述過失，仍不能解免被告本
    案過失行為所應擔負之刑責。又被告上開過失行為導致被害
    人受有如事實欄所載之傷害進而死亡，堪認被告之過失與被
    害人死亡之結果有相當因果關係無訛。　　
　㈢綜上所述，本案事證明確，被告上開犯行堪以認定，應予依
    法論科。
三、論罪科刑：
  ㈠核被告所為，係犯刑法第276條之過失致人於死罪。
  ㈡被告於肇事後，有停留在現場，並於員警前往處理時，當場
    承認為肇事人等情，有屏東縣政府警察局潮州分局交通分隊
    道路交通事故肇事人自首情形紀錄表存卷可查（見相驗卷第
    53頁），是被告此舉當認符合刑法所定之自首要件，爰依刑
    法第62條前段之規定，減輕其刑。
  ㈢爰以行為人之責任為基礎，審酌被告考領有駕駛執照，自應
    謹慎駕駛車輛並遵守交通規則，竟於無號誌交岔路口未減速
    而超速行駛，致未及剎車而撞擊被害人，使被害人當場死亡
    ，並使其親人受有失去親人之痛，所為實屬不該；惟念及其
    犯後始終坦承犯行，雖未能與被害人家屬達成調解、和解，
    然其與被害人家屬前後已調解多次，終因被害人家屬不願接
    受分期給付而無法調解成立，尚不能據此認定被告無調解之
    誠意，並考量被告及被害人同為肇事原因之雙方過失程度、
    被告無類似交通事故之過失素行、過失致人於死罪之法定刑
    度，認被告非屬惡性特別重大之人，實無量處不得易科罰金
    之刑，而令被告須入監服刑之必要，兼衡其犯罪之動機、手
    段、所生危害，暨其於本院審理時所自陳之智識程度、家庭
    生活及經濟狀況等一切情狀（見本院卷第49頁），量處如主
    文所示之刑，並諭知易科罰金之折算標準，以資懲儆。
據上論斷，應依刑事訴訟法第273條之1第1項、第299條第1項前
段，判決如主文。
本案經檢察官林吉泉提起公訴，檢察官廖維中到庭執行職務。
中　　華　　民　　國　　111 　年　　3 　　月　　11　　日
                  刑事第二庭    法  官   吳昭億
以上正本證明與原本無異。
如不服本判決應於收受判決後20日內向本院提出上訴書狀，並應
敘述具體理由；其未敘述上訴理由者，應於上訴期間屆滿後20日
內向本院補提理由書（均須按他造當事人之人數附繕本）「切勿
逕送上級法院」。
中　　華　　民　　國　　111 　年　　3 　　月　　11　　日
                                書記官   蕭秀蓉
附錄本判決論罪科刑法條：
中華民國刑法第276條
因過失致人於死者，處5年以下有期徒刑、拘役或50萬元以下罰
金。